# 长期投资入账价值问题

提问人：孤独侠 时间：2018-03-25 07:56:23
1 、同一控制下，投资方长期投资入账价值（100%收购），投资方支付的对价小于享有的被投资的净资产，是按被投资方的净资产作为入账价值，投资方支付对价与被投资方的净资产差额作为资本公积（贷方）吗？ 2 、非同一控制下，投资方长期投资入账价值（100%收购），投资方支付的对价小于享有的被投资的净资产，是以投资方支付的对价作为入账价值，投资方支付对价与被投资方的净资产差额作为营业外收入吗？ 3 、长期投资分期支付对价如何确认，在股权签订日支付50%，工商变更完支付20%，工商变更完2 个月后支付30%，请问可否在股权签订日一次确认长期投资的价值（按100%）确认，同时挂其他应付款，等支付后面两期50%再来冲减其他应付款？ 谢谢不吝赐教。

回答人：chenyiwei
1 、是。 2 、如果是非同一控制下合并形成的长期股权投资，则按实际支付对价作为初始投资成本，你说的营业外收入只体现在合并报表层面，不体现在投资方个别报表层面；如果是权益法核算的联营企业或合营企业，则个别报表层面权益法核算时就会确认该差额导致的营业外收入，但要避免一方面在投资日确认营业外收入，但另一方面期末又确认减值损失的情况。 3 、如果购买日已就所有标的股权享有完整股东权利的，可以这样理解。

提问人：孤独侠 时间：2018-03-30 11:31:10
谢谢陈版主， 1 、在个别会计报表就得体现吧，那个别会计报表增加资本公积，那不是要缴纳企业所得税？ 2 、只有在合并时体现营业外收入，不体现个别会计报表。

回答人：chenyiwei
同一控制下合并差额对资本公积的调整在合并方个别报表层面就要体现，但非同一控制下控股合并形成的负商誉只体现在合并报表层面。